【裁判字號】    98,易,1344
【裁判日期】    980716
【裁判案由】    竊盜
【裁判全文】
臺灣板橋地方法院刑事判決              98年度易字第1344號
公  訴  人  臺灣板橋地方法院檢察署檢察官
被      告  甲○○
上列被告因竊盜案件，經檢察官提起公訴（98年度偵字第10031
號），本院判決如下：
    主    文
甲○○犯攜帶兇器竊盜罪，累犯，處有期徒刑壹年貳月，扣案之
銼刀、老虎鉗、螺絲起子各壹支均沒收。
    事    實
一、甲○○於民國95年間，因違反槍砲彈藥刀械管制條例及竊盜
    等罪，經臺灣桃園地方法院，以95年度訴字第47號判處有期
    徒刑3 月、7 月，並定應執行有期徒刑8 月，嗣經同院以96
    年度聲減字第2854號減刑後定應執行有期徒刑6 月確定，於
    96年11月9 日縮刑期滿執行完畢。詎其意圖為自己不法之所
    有，於98年4 月1 日，攜帶其所有客觀上可供兇器使用之銼
    刀、老虎鉗、螺絲起子各1 支，及不詳之人所有客觀上可供
    兇器使用之鐵鋸、尖嘴鉗、電纜線剪各1 支等物，駕駛車牌
    號碼5660-KC 號自小客車，至臺北縣三峽鎮○○路○ 段138
    巷1 弄巷內山區附近，以上述電纜線剪等工具，竊取臺灣電
    力股份有限公司（下稱臺電公司）PVC22M/M路燈專用、約價
    值新臺幣（下同）1,891 元、共計16.1公斤之供電電纜線（
    下稱系爭電纜線）得手。嗣於同日上午10時許，經警接獲民
    眾報案巡邏至前述山區時，發覺可疑而盤查，始悉上情，並
    扣得銼刀、鐵鋸、老虎鉗、尖嘴鉗、螺絲起子、電纜線剪各
    1 支等物，及甫竊得之上開電纜線4 捆（業已發還）。
二、案經臺北縣政府警察局三峽分局報請臺灣板橋地方法院檢察
    署檢察官偵查起訴。
    理    由
一、按被告以外之人於審判外之陳述，雖不符前4 條之規定，而
    經當事人於審判程序同意作為證據，法院審酌該言詞陳述或
    書面陳述作成時之情況，認為適當者，亦得為證據。當事人
    、代理人或辯護人於法院調查證據時，知有第159 條第1 項
    不得為證據之情形，而未於言詞辯論終結前聲明異議者，視
    為有前項之同意，刑事訴訟法第159 條之5 定有明文。經查
    ，檢察官及被告甲○○於本院言詞辯論終結前，就本判決所
    引用下列各項屬於審判外陳述之證據，知有第159 條第1 項
    不得為證據之情形，皆未聲明異議，且本院審酌該證據作成
    情況均無不適當之情形，是依上開規定，認得作為本案證據
    。
二、訊據被告矢口否認有何攜帶兇器竊盜犯行，辯稱：當天我開
    車到案發地點，還沒停車前，就看到有3 人在我前方路中間
    處理系爭電纜線，他們看到我後就立即往我車前方山區逃跑
    ，所以該電纜線及扣案之鐵鋸、尖嘴鉗、電纜線剪各1 支，
    都是他們所遺留的，我只是撿起來並據為己有，沒有竊取云
    云。經查：
  (一)上開事實，業經證人即現場查獲員警丙○○於偵查及本院審
    理時、鄭偉志於偵查時，證人即臺電公司員工丁○○於警詢
    、偵查及本院審理時分別證述明確，並有贓物認領保管單、
    扣押物品目錄表各1 份，查獲及扣案物品照片12張，及銼刀
    、鐵鋸、老虎鉗、尖嘴鉗、螺絲起子、電纜線剪各1 支扣案
    可證，足見被告確有攜帶銼刀、鐵鋸、老虎鉗、尖嘴鉗、螺
    絲起子、電纜線剪竊取系爭電纜線之犯行無訛。
  (二)被告雖以前詞置辯，而證人乙○○亦證稱：被告駕車搭載我
    到案發現場時，就看到有一群人因為看到我們開車到達，就
    丟下一些鐵絲或銅線後逃跑云云，查：
  1.被告及證人乙○○雖分別供證稱：系爭電纜線及鐵鋸、尖嘴
    鉗、電纜線剪等工具，為3 名陌生人逃跑而遺留的云云。然
    若果真如其等所言，該3 名陌生人既已冒險竊取系爭電纜線
    ，並辛苦撥除部分外皮後綑綁完畢，如何可能一見有車接近
    ，即輕易棄置空手逃跑？何況被告當日所駕駛者，係普通之
    銀色自小客車（見偵卷第21、24頁），外觀上顯可辨別並非
    警用車，當無誤認之虞，且被告車內僅有伊與乙○○兩人，
    該陌生人等在人數上顯然佔有優勢，顯無倉皇逃逸之必要。
    又就算該陌生人等係因心虛畏懼而逃跑，亦可攜帶部分工具
    或已捆好之電纜線，斷無將全數系爭電纜線、工具均棄置而
    不併同帶走之理。足見被告及乙○○上開之供證，顯與常情
    相違，俱難信為真實。
  2.且關於所稱被告如何撿拾遺留之系爭電纜線，證人乙○○證
    稱：被告是先把原本一根一根散落在地的電纜線聚集在一起
    ，然後放在袋子裡，所以袋子裡的電纜線是有長有短、一根
    一根地散落在袋子裡云云（見本院卷第59頁），核與被告所
    供：現場除了2 捆已經捆好的以外，還有一些已經削好但還
    沒撥除外皮的電纜線，我把它們外皮甩開後再用手捆好云云
    （見本院卷第34頁）不符，更可見證人乙○○所證係配合被
    告而自行杜撰之詞，難信為真。
  3.另關於被告及證人乙○○所稱遺留系爭電纜線者之逃跑路徑
    ，被告稱：他們看到我的車開過來，還沒停車，就往我車前
    方上山逃逸，我車前方雖然是車輛無法開上去之死路，但是
    人還是可以繼續通行云云（見本院卷第33頁背面、34頁）；
    然與證人乙○○所稱：他們看到我們的車開過來，還沒停車
    ，就轉車經過我們車身，往山下逃跑，我們車子在他們逃跑
    後，才掉頭並朝下山方向停車，停車後，車尾則是朝著死路
    方向云云（見本院卷第57頁背面、59頁）迥異；惟究竟係往
    山上或山下逃逸，兩者間差異極大，又非屬記憶上容易混淆
    之事，然兩人卻證述歧異，顯見事實上根本沒有所稱遺留系
    爭電纜線之人，才會發生上開證述不符之情形。
  4.從而，被告所辯難信為真實，證人乙○○虛偽之證述亦不足
    以為被告辯解之佐證，自難採信被告上開辯解。
  (三)從而，本案事證明確，被告加重竊盜犯行堪以認定，應依法
    論科。
三、查被告所竊電線為臺電公司所有，設置在室外之電桿與電桿
    之間，或是電桿到用戶電錶之間，用以供電所用者，業據證
    人丁○○到庭證述明確（見本院卷第62頁背面），係屬供電
    業者供給電能所用者，而非一般私人電纜線，應屬電業法所
    稱之電線無訛；又銼刀、鐵鋸、老虎鉗、尖嘴鉗、螺絲起子
    、電纜線剪均質地堅硬，客觀上皆足以對人之生命、身體安
    全構成威脅，客觀上具有危險性，自屬兇器，是核被告所為
    ，係犯電業法第105 條、刑法第321 條第1 項第3 款之攜帶
    兇器竊盜罪。被告有事實欄所記載之犯罪科刑紀錄，而於96
    年11月9 日執行完畢，有臺灣高等法院被告前案紀錄表1 份
    可憑，其於有期徒刑執行完畢後，5 年內再犯本案有期徒刑
    以上之罪，為累犯，應依法加重其刑。
四、爰審酌被告正值青壯之年，不思以正當方式取得財物，竟貪
    圖小利竊取財物，對他人財產安全及社會治安之維護危害甚
    鉅，並見其法治觀念淡薄，且毫無悔意，犯後態度不佳，及
    其犯罪動機、手段、素行等一切情狀，量處如主文所示之刑
    ，以資儆懲。扣案之銼刀、老虎鉗、螺絲起子各1 支，係被
    告所有之物，業據被告供陳在卷（見本院卷第34頁），並為
    被告攜帶至犯罪現場之兇器，足見至少為被告預備供犯本案
    所用之物，爰依刑法第38條第1 項第2 款宣告沒收；至於扣
    案之鐵鋸、尖嘴鉗、電纜線剪各1 支，經被告否認為其所有
    ，爰均不予宣告沒收。
五、據上論斷，應依刑事訴訟法第299 條第1 項前段，電業法第
    105 條，刑法第11條前段、第321 條第1 項第3 款、第47條
    第1 項、第38條第1 項第2 款，判決如主文。
本案經檢察官彭聖斐到庭執行職務。
中    華    民    國    98    年    7     月    16    日
                  刑事第十庭  法  官  洪珮婷
以上正本證明與原本無異。
如不服本判決，應於判決送達後10日內敘明上訴理由，向本院提
出上訴狀 (應附繕本) ，上訴於臺灣高等法院。其未敘述上訴理
由者，應於上訴期間屆滿後20日內向本院補提理由書「切勿逕送
上級法院」。
                              書記官  陳永訓
中    華    民    國    98    年    7     月    16    日
附錄本判決論罪之法條：
刑法第321條第1 項第3 款
犯竊盜罪而有左列情形之一者，處6 月以上、5 年以下有期徒刑
：
三攜帶兇器而犯之者。


司法院資訊處製作；財團法人民間司法改革基金會備份。
